最　高　行　政　法　院　裁　定
                                     100年度裁字第2889號
上  訴  人　莊鵬燁
被 上訴 人　財政部臺灣省北區國稅局
代　表　人　吳自心
上列當事人間綜合所得稅事件，上訴人對於中華民國100年9月22
日臺北高等行政法院100年度訴字第862號判決，提起上訴，本院
裁定如下：
　　主  文
上訴駁回。
上訴審訴訟費用由上訴人負擔。
　　理  由
一、按對於高等行政法院判決之上訴，非以其違背法令為理由，
    不得為之，行政訴訟法第242條定有明文。依同法第243條第
    1項規定，判決不適用法規或適用不當者，為違背法令；而
    判決有同條第2項所列各款情形之一者，為當然違背法令。
    是當事人對於高等行政法院判決上訴，如依行政訴訟法第24
    3條第1項規定，以高等行政法院判決有不適用法規或適用不
    當為理由時，其上訴狀或理由書應有具體之指摘，並揭示該
    法規之條項或其內容；若係成文法以外之法則，應揭示該法
    則之旨趣，倘為司法院解釋或本院之判例，則應揭示該判解
    之字號或其內容。如以行政訴訟法第243條第2項所列各款情
    形為理由時，其上訴狀或理由書，應揭示合於該條項各款之
    事實。上訴狀或理由書如未依此項方法表明者，即難認為已
    對高等行政法院判決之如何違背法令有具體之指摘，其上訴
    自難認為合法。
二、緣上訴人96年度綜合所得稅結算申報，未列報處分債權之財
    產交易所得，經被上訴人依據財政部臺北市國稅局通報及查
    得資料，核定財產交易所得新臺幣（下同）6,326,798元，
    歸課上訴人96年度綜合所得總額8,322,790元，所得淨額7,2
    45,769元，補徵應納稅額1,923,363元，並按所漏稅額1,923
    ,363元處以0.5倍之罰鍰計961,681元。上訴人不服，主張其
    以債權抵繳價金取得擔保品所有權，並無財產交易所得等，
    申經被上訴人99年7月14日北區國稅法二字第0990008037號
    復查決定：「追認財產交易損失…67,000元及註銷罰鍰961,
    681元，其餘復查駁回。」；復提起訴願，經被上訴人依訴
    願法第58條第2項規定重新審查結果，以99年11月29日北區
    國稅法二字第0990028436號重審復查決定：「撤銷…99年7
    月14日北區國稅法二字第0990008037號復查決定。變更核定
    財產交易所得…6,219,423元及註銷罰鍰961,681元，其餘復
    查駁回。」，上訴人對核定財產交易所得部分猶表不服，循
    序提起行政訴訟，案經原審駁回其訴。
三、本件上訴人對於原審判決提起上訴，主張：原審依未達法律
    位階之財政部96年7月16日台財稅字第09604520160號函釋，
    認定上訴人上開行為係屬所得稅法第14條第1項第7類所稱之
    「財產交易所得」，且依上開函釋認定被上訴人以法院拍賣
    價款減除執行費、土地增值稅及債權成本，核定其財產交易
    所得並無違誤；惟按司法院釋字第420號解釋及本院81年度
    判字第2124號判決意旨，財產交易所得之認定不能僅以法院
    拍賣價款認定，尚須符合實質課稅及公平課稅之原則，本案
    上訴人承受抵押物之情形，無論承受價格多寡，此種非屬實
    價之標準絕不能當成課稅依據，而應依當事人舉證該抵押品
    之時價若干課稅，稽徵機關如認有逃稅情狀，應依法查核。
    是以原判決顯有違背法令及適用法規不當之處等語，雖以該
    判決違背法令為由，惟查上訴理由所述，業經原判決詳述其
    得心證之理由，並指駁上訴人主張不可採之理由在案，故上
    述上訴意旨猶執原詞聲明不服，係屬其主觀上之歧異法律見
    解，而非具體說明其有何不適用法規或適用法規不當之情形
    ，並揭示該法規之條項或其內容，及合於行政訴訟法第243
    條第2項所列各款之事實，難認對該判決之如何違背法令已
    有具體之指摘。依首開規定及說明，應認其上訴為不合法。
四、據上論結，本件上訴為不合法。依行政訴訟法第249條第1項
    前段、第104條、民事訴訟法第95條、第78條，裁定如主文
    。
中　　華　　民　　國　　100　 年　　12　　月　　15　　日
                    最高行政法院第四庭
                        審判長法官　藍　獻　林
                              法官　廖　宏　明
                              法官　林　文　舟
                              法官　胡　國　棟
                              法官　林　玫　君

以  上  正  本  證  明  與  原  本  無  異
中　　華　　民　　國　　100　 年　　12　　月　　16　　日
　　　　　　　　　　　　　　　書記官　彭　秀　玲